臺灣高等法院交通事件裁定　　　　　　100年度交抗字第274號
抗　告　人
即受處分人　王開第
上列抗告人即受處分人因違反道路交通管理處罰條例案件，不服
臺灣士林地方法院，中華民國100 年1 月31日所為裁定（100 年
度交聲字第34號），提起抗告，本院裁定如下：
    主  文
抗告駁回。
    理  由
一、原裁定意旨略以：受處分人於民國99年10月23日15時46分許
    將車牌號碼3903-GM 號自小客車停放在臺北市○○○街○段
    ，經臺北市政府警察局大同分局重慶北路派出所員警舉發「
    在禁止臨時停車處所停車」之違規，爰依道路交通管理處罰
    條例第56條第1 項第1 款規定，裁處受處分人新臺幣（下同
    ）900元罰鍰。嗣受處分人對上開處分聲明異議略以：伊另
    行檢附之現場照片（見原審卷第7頁），現場並未畫有紅線
    ，爰聲明異議，請求撤銷原處分云云。經查，受處分人確於
    前揭受舉發時間，將車牌號碼3903-GM號自小客車停放於繪
    有紅色實線之舉發地點之事實，有臺北市政府警察局大同分
    局99年11月29日北市警同分交字第09932501000號函文1份及
    採證照片2幀在卷可稽（見原審卷第6、12頁），其雖另自行
    提出上開照片2幀，主張現場未繪有紅線云云，惟觀之該2幀
    照片所示之週遭鐵絲網有無缺口、路側有無設有黃底黑斜線
    護欄等情，均與本件採證照片所示不符，顯非同一地點，自
    難認與本案有關，不足為有利之認定。本件違規事實已甚明
    確，業如前述，堪信確有本件在禁止臨時停車處所停車之違
    規事實無疑，原處分機關依據道路交通管理處罰條例第56
    條第1項第1款規定，裁處受處分人90 0元罰鍰，並無違誤，
    本件聲明異議核無理由，應予駁回等語。
二：抗告意旨略以：警方與伊所提供之照片，伊保證為同一地點
    ，而非相同位置，懇請鈞院查明云云。
三、惟查：
(一)按「汽車駕駛人停車時，有下列情形之一者，處新臺幣600
    元以上1200元以下罰鍰：一、在禁止臨時停車處所停車。」
    ，道路交通管理處罰條例第56條第1 項第1 款定有明文。次
    按駕駛人駕駛汽車，應遵守道路交通標誌、標線、號誌之指
    示，並服從交通指揮人員之指揮；又禁止臨時停車線，用以
    指示禁止臨時停車路段，本標線為紅色實線，設於路側，禁
    止時間原則為全日24小時，道路交通安全規則第90條、道路
    交通標誌標線號誌設置規則第149 條第1 項第1 款第5 目、
    第169 條分別訂有明文。
(二)查抗告人於上揭時、地，將其所駕駛之車牌號碼3903-GM 號
    自小客車停放於繪有紅色實線之禁止臨時停車之處所，有臺
    北市政府警察局大同分局99年11月29日北市警同分交字第09
    932501000 號函文1 份及採證照片2 幀在卷可稽（見原審卷
    第6 、12頁）。其抗告意旨業經原裁定詳予指駁，業如前述
    ，且本件違規行為發生在99年10月23日15時46分許，斯時上
    開路段乃繪有紅色實線全日禁止臨時停車，而抗告人之車輛
    確實停放於設有紅色禁止臨時停車線之位置，有上開採證照
    片可佐，至抗告人所提供照片之路段位置無繪誌紅色實線，
    顯與採證之路段不同，無礙抗告人上開違規行為之認定，其
    抗告意旨一再砌詞置辯，顯係推諉卸責之詞，自不足採。
(三)綜上，抗告人確有於前揭時、地，在設有禁止臨時停車標線
    之處所停放車輛之違規行為，至臻明確。原處分機關依道路
    交通管理處罰條例第56條第1 項第1 款之規定，裁處抗告人
    900 元罰鍰之處分，並無不當，原審以異議無理由，而以裁
    定予以駁回，經核其認事用法均無違誤。抗告人仍執陳詞，
    任意砌詞辯解指摘原裁定不當，洵無理由，應予駁回。
據上論結，應依道路交通管理處罰條例第89條，道路交通案件處
理辦法第25條，刑事訴訟法第412 條，裁定如主文。
中    華    民    國   100    年    3     月    21    日
                  交通法庭審判長法  官  許宗和
                                法  官  潘進柳
                                法  官  沈君玲
以上正本證明與原本無異。
不得再抗告。
                                書記官  彭于瑛
中    華    民    國   100    年    3     月    23    日